臺灣士林地方法院民事裁定
110年度重訴字第295號
上  訴  人
即  被  告  高千翔  


被  上訴人
即  原  告  李瑋農  

            李軍逸  

上列當事人間請求塗銷抵押權登記等事件，本院裁定如下：
    主  文
上訴人應於本裁定送達後五日內，繳納上訴裁判費新臺幣壹拾柒
萬陸仟肆佰元，逾期未補正，即裁定駁回上訴。
上訴人應於本裁定送達後五日內，具狀補正上訴理由。
    理  由
一、按提起第二審上訴，應依訴訟標的金額繳納裁判費。以一訴
    主張數項標的者，其價額合併計算之，但所主張之數項標的
    互相競合或應為選擇者，其訴訟標的價額，應依其中價額最
    高者定之。提起上訴，應以上訴狀表明上訴理由。上訴不合
    程式或有其他不合法之情形而可以補正者，原第一審法院應
    定期間命其補正，如不於期間內補正，應以裁定駁回之。民
    事訴訟法第77條之16、第77條之2第1項、第441條第1項第4
    款、第442條第2項分別定有明文。又依同法第77條之6規定
    ，因債權之擔保涉訟，以所擔保之債權額為準；如供擔保之
    物其價額少於債權額時，以該物之價額為準。是當事人訴請
    確認抵押權、抵押債權不存在及請求塗銷抵押權登記，均屬
    同法第77條之6 所定因債權之擔保涉訟者，自應依上開規定
    ，核定其訴訟標的價額（最高法院109年度台抗字第1337號
    民事裁定意旨參照）。
二、本件上訴人提起上訴，未據繳納第二審裁判費。查上訴人上
    訴聲明請求廢棄原審判決，而原審判決主文為「（一）確認
    被告就原告李軍逸所有如附表一、二所示不動產之最高限額
    抵押權登記所擔保之債權不存在。（二）被告應將如附表一
    、二所示不動產之最高限額抵押權登記塗銷。（三）被告不
    得持臺灣新北地方法院所屬民間公證人詹孟龍事務所109年
    度新北院民公龍字第103108號公證書對原告李瑋農及原告李
    軍逸等二人為強制執行。（四）本院110年度司執字第7335
    號強制執行事件所為強制執行程序應予撤銷。」，經核其請
    求之經濟目的同一，依前揭說明，訴訟標的價額應以其中價
    額高者核定之，且本件係屬因債權擔保涉訟，自應比較擔保
    物之價值與擔保之債權額之多寡為斷。又如附表一、二所示
    不動產起訴時之交易價額合計約為18,843,093元（計算式詳
    如附表三），高於擔保債權額1,200萬元，是本件上訴利益
    即為1,200萬元，應徵第二審裁判費176,400元。茲依首揭規
    定，限上訴人於收受本裁定後5日內補繳，逾期未繳，即駁
    回其上訴。又上訴人提出之上訴狀未具上訴理由，併依法命
    其補正。
三、爰裁定如主文。　
中　　華　　民　　國　　111 　年　　10  　月　　19　　日
                  民事第二庭  法  官  方鴻愷
以上正本係照原本作成。
如對本裁定關於核定訴訟標的價額部分抗告，應於裁定送達後10
日內向本院提出抗告狀，並繳納抗告費新臺幣1,000 元；關於命
補繳裁判費部分，不得抗告。
中　　華　　民　　國　　111 　年　　10  　月　　19　　日
                              書記官  周彥儒
附表一：
編號 地號或建號 所有人 權利範圍 登記日期 登記字號 權利種類 債權額比例 擔保債權總金額 設定權利範圍 1 新北市○○區○○○段00000○號（門牌號碼：新北市○○區○○路○段000號5樓）建物 李軍逸 1/1 109年7月31日 板淡登字第011220號 最高限額抵押權 1/1 600萬元 1/1 2 新北市○○區○○○段000地號土地 李軍逸 180/100000 109年7月31日 板淡登字第011220號 最高限額抵押權 1/1 600萬元 180/100000 
附表二：
編號 地號或建號 所有人 權利範圍 登記日期 登記字號 權利種類 債權額比例 擔保債權總金額 設定權利範圍 1 新北市○○區○○○段0000○號（門牌號碼：新北市○○區○市○路○段000巷000號13樓）建物 李軍逸 1/1 109年7月31日 板淡登字第011210號 最高限額抵押權 1/1 800萬元 1/1 2 新北市○○區○○○段00地號土地 李軍逸 413/100000 109年7月31日 板淡登字第011210號 最高限額抵押權 1/1 800萬元 413/100000 
附表三：
依內政部不動產交易實價登錄查詢資料，與如附表一所示房地相
近路段、建物型態、屋齡之不動產於起訴相近時點之交易價格約
為每平方公尺79,035元（含房屋及土地），而該房地建物總面積
為136.66平方公尺（計算式：層次面積119.69平方公尺＋陽臺11.
84平方公尺＋雨遮5.13平方公尺＝136.66平方公尺），則起訴時之
交易價格約為10,800,923元（計算式：79,035元×136.66平方公
尺＝10,800,923元，元以下四捨五入）；與如附表二所示房地相
近路段、建物型態、屋齡之不動產於起訴相近時點之交易價格約
為每平方公尺71,000元（含房屋及土地），而該房地建物總面積
為113.27平方公尺（計算式：層次面積97.17平方公尺＋陽臺13.3
6平方公尺＋雨遮2.74平方公尺＝113.27平方公尺），則起訴時之
交易價格約為8,042,170元（計算式：71,000元×113.27平方公尺
＝8,042,170元），合計18,843,093元。